【裁判字號】    98,易緝,17
【裁判日期】    980211
【裁判案由】    毒品危害防制條例
【裁判全文】
臺灣臺北地方法院刑事判決              98年度易緝字第17號
公  訴  人  臺灣臺北地方法院檢察署檢察官
被      告  甲○○
上列被告因毒品危害防制條例案件，經檢察官提起公訴（97年度
毒偵字第134號）被告就被訴事實為有罪之陳述，經告知簡式審
判程序之旨，並聽取當事人之意見後，本院裁定進行簡式審判程
序，茲判決如下：
    主  文
甲○○施用第二級毒品，累犯，處有期徒刑拾月。
    事  實
一、甲○○曾有偽造有價證券、偽造文書、恐嚇、竊盜、違反麻
    醉藥品管理條例及多次違反毒品危害防制條例等前科，其中
    於89年間，因違反毒品危害防制條例案件，經臺灣士林地方
    法院於89年7月28日以89年度毒聲字第1231號裁定送強制戒
    治，嗣經本院於90年3月28日以90年度毒聲字第709號裁定停
    止戒治所餘戒治期間付保護管束，並於90年9月5日強制戒治
    期滿執行完畢，該次施用毒品犯行並經臺灣士林地方法院於
    89年12月3日以89年度簡字第627號刑事簡易判決判處有期徒
    刑6月，如易科罰金，以銀元300元折算1日確定在案。又於
    92年間，再因違反毒品危害防制條例案件，經本院於92年7
    月11日以以92年度毒聲字第1249號裁定送強制戒治，93年1
    月9日執行完畢，該次施用毒品犯行並經本院以92年度易字
    第1721號刑事判決判處有期徒刑6月，如易科罰金，以銀元
    300元折算1日確定在案。復於93年、94年，並先後因違反毒
    品危害防制條例案件，分別經臺灣高等法院以93年度上易字
    第1528號刑事判決及本院以94年度易字第1537號刑事判決，
    各判處有期徒刑10月確定在案，上開二罪並自94年7月14日
    起入監執行至96年2月9日縮刑期滿執行完畢。仍不知悔改，
    5年以內，復基於施用第二級毒品甲基安非他命之犯意，於
    97年2月16日，在其臺北市○○區○○街221巷189之1號住處
    內，經警對其採尿送驗時起回溯96小時內之某時許，在其上
    開住處內，以將第二級毒品甲基安非他命置入玻璃球吸食器
    內燒烤之方式，施用第二級毒品甲基安非他命1次。
二、案經臺北市政府警察局大安分局報請臺灣臺北地方法院檢察
    署檢察官偵查起訴。
    理  由
一、本件被告甲○○所犯之罪，非死刑、無期徒刑或最輕本刑有
    期徒刑3年以上之罪，亦非高等法院管轄第一審案件，且就
    被訴事實為有罪之陳述，經告知被告簡式審判程序之旨，並
    聽取檢察官、被告之意見後，本院裁定進行簡式審判程序，
    是本件之證據調查，依刑事訴訟法第273條之2規定，不受同
    法第159條第1項、第161條之2、第161條之3、第163條之1及
    第164條至第170條規定之限制，合先敘明。
二、上揭犯罪事實，業經被告甲○○坦承不諱，且其於97年2月1
    6日經警查獲後所採集之尿液經送檢驗後，確呈甲基安非他
    命類陽性反應，此有台灣尖端先進生技醫藥股份有限公司濫
    用藥物檢驗報告書1紙在卷可稽（見97年度毒偵字第1304 號
    卷第33頁），復有臺北市政府警察局偵辦毒品案件尿液檢體
    委驗單、扣押物品清單附卷可按（見同上偵字卷第31至32頁
    ），並有證人即臺北市政府警察局大安分局員警趙任賢所證
    述採驗尿液過程可按（見本院97年度易字第1736號卷第56至
    61頁），足認被告上揭施用第二級毒品之自白與事實相符，
    堪予採信。查，被告有事實欄一所載施用毒品行為經觀察勒
    戒、強制戒治執行完畢，又於前揭觀察勒戒、強制戒治執行
    完畢後之5年內，分別因再犯施用毒品行為經追訴處罰等情
    ，有臺灣高等法院被告前案紀錄表可按，本件被告在其上開
    違反毒品危害防制條例案件之觀察、勒戒及強制戒治執行完
    畢釋放後，5年以內再犯施用第二級毒品之罪之事實甚明。
    從而本件事證明確，被告施用第二級毒品甲基安非他命之犯
    行，洵堪認定，應予依法論處。
三、按甲基安非他命為毒品危害防制條例第2條第2項第2款所列
    第二級毒品。核被告所為，係犯毒品危害防制條例第10條第
    2項之施用第二級毒品罪。其持有第二級毒品之低度行為，
    為其施用第二級毒品之高度行為所吸收，不另論罪。被告於
    93年、94年，並先後因違反毒品危害防制條例案件，分別經
    臺灣高等法院以93年度上易字第1528號刑事判決及本院以94
    年度易字第1537號刑事判決，各判處有期徒刑10月確定在案
    ，上開二罪並自94年7月14日起入監執行至96年2月9日縮刑
    期滿執行完畢，有臺灣高等法院被告前案紀錄表1份在卷可
    按，其於受此有期徒刑執行完畢後，5年內故意再犯本件有
    期徒刑以上之刑之罪，為累犯，應依刑法第47條第1項規定
    ，依法加重其刑。又於刑法修正施行後，多次施用毒品之犯
    行，除仍符合接續犯之要件（例如在同一時地，接續施用二
    包以上毒品，於刑法刪除連續犯規定之前，自始即認為屬於
    接續犯）者外，應採一罪一罰，始符合立法本旨。又所謂集
    合犯，乃其犯罪構成要件中，本就預定有多數同種類之行為
    將反覆實行，立法者以此種本質上具有複數行為，反覆實行
    之犯罪，認為有包括一罪之性質，因而將此種犯罪歸類為集
    合犯，特別規定為一個獨立之犯罪類型，例如營業犯、收集
    犯、職業犯……是。本件被告雖前因97年1月29日、96年10
    月4日分別經警查獲採尿前回溯96小時，各施用第二級毒品1
    次，為警查獲等情，固有上開臺灣高等法院被告前案紀錄表
    可按，然查其犯罪時間，均在刑法刪除連續犯規定，公布施
    行之後，且經查獲之施用毒品犯行相距本件經認定有罪部分
    至少亦相距達近10日，依其情形，並無前述接續犯或集合犯
    關係，附此敘明。爰審酌被告有前開前科與執行情形，已如
    前述，素行不佳，前已因施用毒品案件分別受觀察、勒戒及
    強制戒治及上開有期徒刑之執行完畢，又犯本件施用第二級
    毒品罪，本應從重量刑，念其本件施用之犯情非重，所犯屬
    自戕行為，及其犯後態度等一切情狀，量處如主文所示之刑
    。
據上論斷，應依刑事訴訟法第284條之1、第273條之1第1項、第
299條第1項前段，毒品危害防制條例第10條第2項，刑法第11條
前段、第47條第1項，判決如主文。
本案經檢察官蔡偉逸到庭執行職務。
中    華    民    國    98    年    2     月    11    日
                  刑事第十庭    法  官    呂煜仁
上正本證明與原本無異。
如不服本判決應於收受送達後10日內向本院提出上訴書狀，並應
敘述具體理由；其未敘述上訴理由者，應於上訴期間屆滿後20日
內向本院補提理由書（圴須按他造當事人之人數附繕本）「切勿
逕送上級法院」。
中    華    民    國    98    年    2     月    11    日
                                書記官    曹尚卿
附錄本案論罪科刑法條全文：
毒品危害防制條例第10條：
施用第一級毒品者，處六月以上五年以下有期徒刑。
施用第二級毒品者，處三年以下有期徒刑。


司法院資訊處製作；財團法人民間司法改革基金會備份。
